臺灣花蓮地方法院交通事件裁定　　　　　　　　　　　九十三年度交聲字第二九號
　　原處分機關　交通部公路總局臺北區監理所花蓮監理站
　　異　議　人
　　即受處分人　 甲○○
右列受處分人因違反道路交通管理處罰條例案件，對於交通部公路總局台北區監理所
花蓮監理站中華民國九十三年四月二十七日所為之處分（原處分案號：花監五字第裁
四四－Ｐ00000000號），聲明異議，本院裁定如左：
    主  文
異議駁回。
    理  由
一、本件聲明異議意旨略以：當時對造胡英世原行駛於路邊，卻未打方向燈，亦未看
    後方是否有來車，即斜停切入於路中央，致異議人即受處分人甲○○閃避不及，
    而發生擦撞，但並非伊要超車，亦非伊未保持距離而肇事，本件車禍實係因對造
    胡英世停車不當，故認為伊未依規定保持前後車距離，而裁決聲請人即異議人王
    莉如罰鍰新臺幣一千二百元，為此不服該處分而聲明異議等語。
二、按道路交通管理處罰條例及道路交通安全規則所稱之「汽車」，依道路交通管理
    處罰條例第三條第八款及道路交通安全規則第二條第一項第一款規定，均包括「
    機器腳踏車」。又按汽車駕駛人駕駛汽車不依規定保持前、後車距離者，處二百
    元以上四百元以下罰鍰（註：新臺幣六百元以上一千二百元以下），道路交通管
    理處罰條例第五十八條第一款定有明文。
三、經查，本件受處分人即異議人甲○○於九十三年三月五日下午一時十分許，駕駛
    車號ＧＶＺ－０九五號重型機車由北往南方向行經花蓮縣花蓮市○○路與信義路
    交岔路口時，未依規定保持前、後車距離，因而肇事致人受傷，經警舉發乙節，
    此有花蓮縣警察局花警交第Ｐ00000000號舉發違反道路交通管理事件通
    知單一張附卷可參，合先敘明。又查，異議人於上開時間、地點，因其未與前車
    即證人胡英世所騎乘之ＲＩＪ─二二七號輕型機車保持安全距離，致異議人騎乘
    該機車的右前側擋板撞到證人胡英世所騎乘之該機車左側腳踏板後方處，肇致二
    車均倒地，雙方均受傷等情，業據證人胡英世到院具結證述：當天伊騎車行經該
    處，遇到十字路口，適有車輛欲從信義街口由西往東方向駛出路口處並將車停下
    ，讓伊先騎乘過去，故伊有減速慢行往前行駛，詎不到五秒鐘的時間，異議人就
    從伊的車後方，用該機車頭撞到伊機車左邊腳踏板後方處，伊車子即往左倒在南
    向車道上，而異議人的車子亦倒在路口中心線位置，靠近對向車道即北上車道的
    位置等語明確，核與道路交通事故現場圖、道路交通事故調查報告表（一）、現
    場照片及異議人和證人胡英世所繪製之現場圖所示情節相符。再者，衡諸肇事現
    場確實為一交叉路口處，茍有車輛自信義路口處駛出，證人胡英世予以閃避而靠
    左行駛，並無不合常情，且異議人係撞擊至證人胡英世所騎乘機車之左側位置，
    可知，當時異議人亦有往左行駛之情事，證人胡英世前揭證述，應可採信，而異
    議人辯稱：當時胡英世稱其要直走，但是為了要閃車才停在那裡云云，即不足採
    信。另異議人於警詢中亦自承：行經車禍地點，當時伊看見對方往左偏行駛，之
    後伊看見時馬上煞車，但還是擦撞到對方車輛；而肇事前伊大約在三公尺前看見
    對方等語（詳見本院卷第十七頁），核與異議人於本院訊問時陳稱：伊大概在五
    至十公尺左右發現對方，約有約三、四臺機車車身的距離，當時伊時速約四十公
    里云云（詳見本院卷第四十六頁）不符，況且茍異議人確實有與證人胡英世保持
    三、四台機車距離，且時速僅四十公里者，何以未能緊急煞車停住而撞及證人胡
    英世？顯見異議人未能與前車即證人胡英世之機車適當距離，以致肇事之事實，
    堪以認定。至異議人辯稱：對造胡世英未依規定突然左轉，亦有違規云云。然本
    件並非認定何車應負全部或部分肇事責任，而係針對異議人是否違規以為審究，
    此不因他車是否違規而有不同認定。既異議人之違規事實已經認定，如前所述，
    斷無主張他車同時違反道路交通安全規則而免責之理，故異議人即受處分人前揭
    辯詞，核與本件無涉。綜上所述，異議人確有上開違規行為，原處分機關據以援
    引前揭規定，裁處罰鍰一千二百元，實無不當。本件異議為無理由，應予駁回。
四、據上論斷，應依道路交通案件處理辦法第十九條，裁定如主文。
中      華      民      國    九十三    年      八      月    三十一    日
                              臺灣花蓮地方法院交通法庭
                                  法  官  饒  金  鳳
右正本證明與原本無異。
如對本裁定不服，應於送達後五日內，向本院提出抗告狀。（應抄附繕本）
                                  法院書記官
中      華      民      國    九十三    年      九      月      二      日
